# 新收入准则中关于天然气

提问人：zhangying 时间：2019-08-29 00:01:49
请教陈版主：目前企业从事天然气销售业务，从上游购买天然气销售至给下游城市燃气用户，且合同中约定每日结算气量。按照新收入准则判断标准：客户在企业履约的同时即取得并消耗企业履约所带来的经济利益。请问：（ 1 ）是否属于在某一时段内履行履约义务，按照一段期间确认收入，且采用 “产出法” 来记录收入，就是按照每日移交数量和其单价来确认收入；（ 2 ）还是按照日签署交易量来结算作为时点来确认收入，按照时点确认收入，符合商品移交移交客户，且所有权已经转移。请版主予以解答。

回答人：chenyiwei
应采用 “；（ 2 ）还是按照日签署交易量来结算作为时点来确认收入，按照时点确认收入，符合商品移交移交客户，且所有权已经转移”。